臺灣高等法院花蓮分院刑事判決　　　　　　　　　　九十二年度交上易字第三二號
　　上　 訴　 人　臺灣花蓮地方法院檢察署檢察官
　　上訴人即被告　甲○○
右上訴人因被告過失致死案件，不服臺灣花蓮地方法院九十二年度交易字第一○號中
華民國九十二年十一月七日第一審判決（起訴案號：臺灣花蓮地方法院檢察署九十二
年度偵字第二一二三號），提起上訴，本院判決如左：
    主  文
原判決撤銷。
甲○○因過失致人於死，處有期徒刑貳月，如易科罰金，以參佰元折算壹日。緩刑貳
年。
    事  實
一甲○○於民國（下同）九十一年十月四日晚間十時四十五分許，駕駛Ｕ六─六四三
  九號自用小客車沿台九線公路由南往北方向行駛，行經花蓮縣秀林鄉該路一七二公
  里又一百公尺處時，由外側車道橫向跨越內側車道逕行迴轉，其於迴轉過程中，本
  應密切注意南北兩向來車，並讓直行車先行，而當時為晴天，路況良好（夜間有照
  明、路面乾燥無缺陷、視距良好無障礙物），並無不能注意之情事，乃疏未注意讓
  由同向後方以超過四十公里限速之速度駛來由洪石松所駕駛之ＰＯＸ－七三二號直
  行機車先行，仍貿然繼續迴轉，致該機車向左閃避不及而致其右前車頭於南向車道
  與甲○○自小客車之左前輪葉子板發生擦撞，洪石松因此受有頭部外傷併左側急性
  硬腦膜下出血、腦內出血等傷害。甲○○肇事後不久，適警方巡邏車行經該處，甲
  ○○於警員乙○○在現場詢問何人為肇事者時，自動向巡邏員警坦承其為肇事者而
  自首，並願受裁判。嗣洪石松經送醫急救後，仍於九十一年十月六日因顱內出血而
  不治死亡。
二案經臺灣花蓮地方法院檢察署檢察官據報相驗後自動檢舉偵查起訴。
    理  由
一訊據被告甲○○坦承其於右揭時地駕車迴轉時與被害人洪石松所駕駛之機車相撞，
  被害人洪石松因而受傷不治死亡之事實，並有道路交通事故調查報告表、診斷證明
  書、勘驗筆錄、相驗屍體證明書、驗斷書、履勘筆錄、花蓮縣警察局新城分局和仁
  派出所測量報告各乙份、相驗照片七幀、現場照片十三幀、車損照片五幀等在卷可
  稽，且經證人周克強到庭證述屬實。被告駕車由外側車道迴轉時，未注意左後來車
  並讓行進中車輛先行，於本件車禍顯有過失，被害人洪石松未減速慢行，且未注意
  車前狀況，亦與有過失，臺灣省花東區車輛行車事故鑑定委員會、臺灣省車輛行車
  事故覆議鑑定委員會及中央警察大學依據現場跡證鑑定結果，亦均同此結論，有各
  該鑑定書附偵查卷可稽。被告否認其於本件車禍有過失，尚不足取。被告之過失行
  為與被害人之死亡結果間有相當因果關係，至為顯然，被告之犯行已經足堪認定。
二核被告所為，係犯刑法第二百七十六條第一項之過失致人於死罪。被告肇事後，適
  巡邏員警駕車經過，被告於警員羅宴平詢問肇事者為何人時，自動坦承駕車肇事，
  並願接受裁判等情，已經證人乙○○於本院審理時到庭明確證述在卷（見本院卷第
  五五頁），被告於犯罪後向員警自首並願接受裁判，核與自首要件相符，應依刑法
  第六十二條之規定減輕其刑。原審據以論罪科刑，固非無見，惟原審未依自首之規
  定減輕其刑，且未及審酌被告與被害人已經達成和解，犯罪後之態度尚屬良好等情
  ，致量刑稍嫌過重，尚有未洽。被告上訴意旨否認犯罪，檢察官上訴意旨指摘原審
  量刑過輕，雖不足取，惟原判決既有可議，本院仍應予以撤銷改判。爰審酌被告因
  一時疏忽而肇事，其過失情節尚非重大，被害人洪石松於本件車禍亦與有過失，被
  告事後已經與被害人家屬達成和解等一切情狀，從輕量處有期徒刑二月，並諭知易
  科罰金之折算標準。又被告前未曾受有期徒刑以上刑之宣告，此次係因一時疏忽，
  偶罹刑典，經此教訓後，應知警惕而無再犯之虞，本院認所宣告之刑以暫不執行為
  適當，爰併為緩刑之諭知，以勵自新。
據上論斷，應依刑事訴訟法第三百六十九條第一項前段、第三百六十四條、第二百九
十九條第一項前段、刑法第二百七十六條第一項、第六十二條、第七十四條第一款、
第四十一條第一項前段，罰金罰鍰提高標準條例第一條前段、第二條之規定，判決如
主文。
本案經檢察官李土城到庭執行職務。
中      華      民      國    九十三    年      二      月    二十五    日
                                    審判長法官  謝  志  揚
                                          法官  蔣  有  木
                                          法官  何  方  興
右正本證明與原本無異。
本件不得上訴。
                                        書記官  劉  妙  娘
中      華      民      國    九十三    年      二      月    二十五    日
